【裁判字號】    99,審易,1105
【裁判日期】    991008
【裁判案由】    竊盜
【裁判全文】
臺灣桃園地方法院刑事判決            99年度審易字第1105號
公  訴  人  臺灣桃園地方法院檢察署檢察官
被      告  甲○○
上列被告因竊盜案件，經檢察官提起公訴（99年度偵字第15676
號），本院判決如下：
    主  文
甲○○竊盜，處有期徒刑參月，如易科罰金，以新臺幣壹仟元折
算壹日。
    事  實
一、甲○○於民國99年5 月16日上午10時許，行經桃園縣平鎮市
    ○○路186 巷23弄51號房子後方，見該處放置有乙○○所有
    之白鐵管10支，竟基於意圖為自己不法所有之竊盜犯意，徒
    手竊取長度10台尺之白鐵管2 支（每支價值約新臺幣2 萬元
    ），並以腳踏車分2 次將竊得之白鐵管載往他處變賣，於運
    送第2 支白鐵管時，經乙○○發現並命其放回原位，甲○○
    將第2 支白鐵管放回原位離去後，乙○○清點該處白鐵管後
    發現仍少1 支白鐵管，遂報警處理。
二、案經桃園縣政府警察局平鎮分局報請臺灣桃園地方法院檢察
    署檢察官偵查起訴。
    理  由
壹、程序事項：
一、按被告以外之人於審判外之言詞或書面陳述，除法律有規定
    者外，不得作為證據；又被告以外之人於審判外之陳述，雖
    不符合刑事訴訟法第159 條之1 至第159 條之4 之規定，但
    經當事人於審判程序同意作為證據，法院審酌該言詞陳述或
    書面陳述作成時之情況，認為適當者，亦得為證據；又當事
    人、代理人或辯護人於法院調查證據時，知有同法第159 條
    第1 項不得為證據之情形，而未於言詞辯論終結前聲明異議
    者，視為有前項之同意，刑事訴訟法第159 條第1 項及第15
    9 條之5 分別定有明文。查本判決下列所引用之卷證資料（
    包含供述證據、文書證據等證據），均無證據證明係公務員
    違背法定程式所取得，且被告及檢察官於本院準備程序、審
    判期日對於提示卷證之證據能力，均未表示爭執，迄至言詞
    辯論終結前亦未聲明異議，又卷內之文書證據，經核亦無刑
    事訴訟法第159 條之4 之顯有不可信之情況與不得作為證據
    之情形，本院審酌上開證據資料製作時之情況，尚無違法、
    不當或證明力明顯過低之瑕疵，亦認為以之作為證據應屬適
    當，依刑事訴訟法第159 條至第159 條之5 規定，所引用之
    下列證據，均有證據能力。
貳、實體事項：
一、訊據被告矢口否認有何竊盜犯行，辯稱：伊係撿破爛維生，
    伊撿一些不堪使用、被棄置的破爛，怎麼會違法云云。惟查
    上揭事實，業據證人即被害人乙○○於警詢、檢察官偵查及
    本院審理中證述明確，復有贓物認領保管單、被害人指認犯
    罪嫌疑人照片、監視器翻拍畫面、採證照片、本院審理筆錄
    之勘驗結果各1 份在卷可稽。雖被告以前詞置辯，然經本院
    當庭勘驗監視器光碟內容：「勘驗結果畫面一於時間標示為
    99年5 月16日上午10時14分29秒被告自畫面上方出現，並且
    手推腳踏車載運白鐵管一支，往監視畫面左側行走，至10時
    14分43秒行走至監視鏡頭外。勘驗結果畫面二於99年5 月16
    日10時14分37秒，有一身穿綠色上衣、藍色短褲之人背對鏡
    頭，手推腳踏車，並於腳踏車後載運白鐵管，由監視鏡頭右
    方往左前方前進，至10時14分47秒行走至監視鏡頭外。勘驗
    結果畫面三於99年5 月16日10時14分48秒，有一身穿綠色上
    衣、藍色短褲之人背對鏡頭，手推腳踏車，並於腳踏車後載
    運白鐵管，由監視鏡頭右方往左前方前進，至10時14分57秒
    行走至監視鏡頭外。勘驗結果畫面四之時間標示不清，被告
    身穿綠色上衣、藍色短褲，至傾倒之腳踏車後方取下白鐵管
    放置於地上後，再推腳踏車離去，被告且正面面向鏡頭。」
    等情，有本院審理筆錄之勘驗結果在卷可查，應可認定被告
    於99年5 月16日上午10時14分許，手推腳踏車，並於腳踏車
    後載運白鐵管之事實無疑；再參以證人即被害人乙○○於本
    院勘驗上開光碟後，復證稱：「（問：監視器畫面一中，被
    告拖載白鐵管的地點是在何處？）那是在環南路我家門口。
    （問：你是在何時碰見被告在竊取白鐵管？）我在半路上碰
    到被告，時間約是99年5 月16日上午10時左右。（問：監視
    器畫面四，被告放置白鐵管，原因為何？）當時在半路遇到
    被告，我看他拉著白鐵管，我就叫他拖回去還我，監視器畫
    面就是他拖回來的畫面，我當時有在旁邊看著他把白鐵管放
    回家門口。（問：為何認定另外一支也是被告偷的？）我讓
    被告放完鐵管後即監視器畫面四後，我就讓被告回去，然後
    我到後面清點鐵管，才知道還是短少一根，當天後來我要回
    觀音住處時，在中央大學附近又遇見被告，我就問他把我另
    一支鐵管賣去哪裡，結果被告說他忘記了。（問：你在中央
    大學附近遇到被告時，要求被告告知你另一支鐵管下落時，
    被告有無說另外一支鐵管不是他取走？）他說『賣去哪邊我
    忘記了』。」（見本院99年9 月30日審判筆錄第3 至4 頁）
    等語，核與其警、偵訊證詞相符，佐以證人乙○○與被告素
    不相識，亦無仇恨、嫌隙，衡情當無自陷偽證罪之處罰而構
    詞誣陷被告之理，是認證人乙○○上開所證應與事實相符，
    可以採取；又查為被告所竊取之白鐵管，其外觀為長方形鐵
    管，白鐵色，長度約10台尺，有卷附之監視器翻拍畫面在卷
    可參，衡情不可能係人家不要棄置之物品，何況被告係以撿
    拾破爛為業，其注意能力當然高於常人，更不可能誤認，是
    被告上開所辯係事後卸責之詞，委無足取。本件事證已經明
    確，被告上揭犯行足可認定，應依法論科。
二、核被告所為，係犯刑法第320 條第1 項之竊盜罪。爰審酌被
    告以拾荒維生，貪圖蠅利，竊取他人財物變賣，所竊取財物
    價值，及其犯罪手段、品行、智識、犯後否認犯行之態度等
    一切情狀，量處如主文所示之刑，並諭知易科罰金之折算標
    準。
據上論斷，應依刑事訴訟法第299 條第1 項前段，刑法第320 條
第1 項、第41條第1 項前段，刑法施行法第1 條之1 第1 項、第
2 項前段，判決如主文。
本案經檢察官王碩志到庭執行職務。
中    華    民    國    99    年    10    月    8     日
                      刑事庭  法  官  潘怡華
以上正本證明與原本無異。
如不服本判決應於收受判決後10日內向本院提出上訴書狀，並應
敘述具體理由。其未敘述上訴理由者，應於上訴期間屆滿後20日
內向本院補提理由書( 均須按他造當事人之人數附繕本) 「切勿
逕送上級法院」。
                              書記官  施春祝
中    華    民    國    99    年    10    月    8     日
中華民國刑法第320條
(普通竊盜罪、竊佔罪)
意圖為自己或第三人不法之所有，而竊取他人之動產者，為竊盜
罪，處5 年以下有期徒刑、拘役或500 元以下罰金。
意圖為自己或第三人不法之利益，而竊佔他人之不動產者，依前
項之規定處斷。
前二項之未遂犯罰之。

司法院資訊處製作；財團法人民間司法改革基金會備份。
